臺灣澎湖地方法院民事裁定
110年度補字第121號
原      告  康主仁  
            周欣慧  
被      告  許武和  
            趙惠芳  
            許文其  
上列當事人間請求塗銷所有權移轉登記等事件，原告起訴未據繳
納裁判費，本院裁定如下：
    主  文
本件訴訟標的價額核定為新臺幣705,052元。
原告應於本裁定送達後5日內，補正裁判費新臺幣7,710元，逾期
不繳，即駁回其訴。
    理  由
一、按核定訴訟標的之價額，以起訴時之交易價額為準；無交易
    價額者，以原告就訴訟標的所有之利益為準。以一訴主張數
    項標的者，其價額合併計算之。但所主張之數項標的互相競
    合或應為選擇者，其訴訟標的價額，應依其中價額最高者定
    之；因債權之擔保涉訟，以所擔保之債權額為準；如供擔保
    之物其價額少於債權額時，以該物之價額為準。民事訴訟法
    第77條之1第2項、第77條之2第1項及第77條之6分別定有明
    文。又債權人主張債務人詐害其債權，依民法第244條規定
    提起撤銷詐害行為之訴者，債權人行使撤銷權之目的，在使
    其債權獲得清償，故應以債權人因撤銷權之行使所受利益為
    準，原則上以債權人主張之債權額，計算其訴訟標的價額；
    但被撤銷法律行為標的之價額低於債權人主張之債權額時，
    則以該被撤銷法律行為標的之價額計算（最高法院99年度台
    抗字第222號裁定要旨參照）。
二、經查：
（一）本件原告先位聲明係請求被告許武和、趙惠芳將坐落澎湖
      縣○○鄉○○○段000○0000地號土地（下分別稱系爭562、1269
      地號土地，合稱系爭土地），於民國109 年11 月16日以
      買賣為原因所為之所有權移轉登記予以撤銷，並回復登記
      於被告許武和名下。而系爭562、1269地號土地之公告土
      地現值每平方公尺分別為新臺幣（下同）1,300元、2,900
      元，有系爭土地之土地登記第二類謄本附卷可稽，是以本
      件起訴時系爭土地之交易價應為705,052 元【計算式：1,
      300元/ ㎡×總面積199.30㎡＋2,900元/ ㎡×總面積153.78㎡＝70
      5,052 元，元以下四捨五入】，顯低於原告主張之債權額
      300萬元，揆諸首揭說明，原告先位聲明訴訟標的之價額
      為705,052 元。
（二）另原告備位聲明係請求確認被告許武和分別對於被告趙惠
      芳、許文其有100萬元之債權存在。茲因原告先位與備位
      請求相互應為選擇，不併算其價額，從而，依民事訴訟法
      第77條之2第1項規定，本件訴訟標的之價額，自應依其中
      價額最高者即705,052元定之。準此，本件訴訟標的價額
      核定為705,052元，應徵第一審裁判費7,710元，茲依民事
      訴訟法第249條第1項但書規定，限原告於本裁定送達後5
      日內補繳，逾期未繳，即駁回其訴。　　　
三、依民事訴訟法第249條第1項但書規定，裁定如主文。　　　
中　　華　　民　　國　　110 　年　　12　　月　　28　　日
                  民事庭  法  官  王偉為
以上正本係照原本作成。
如對本裁定關於訴訟標的價額核定部分不服，應於送達後10日內
向本院提出抗告狀（須附繕本），並繳納新臺幣1,000元。其餘
部分，不得抗告。
中　　華　　民　　國　　110 　年　　12　　月　　28　　日
                          書記官　莊心羽